【裁判字號】    91,訴,540
【裁判日期】    920130
【裁判案由】    妨害自由等
【裁判全文】
臺灣臺南地方法院刑事判決                          九十一年度訴字第五四號
    公  訴  人  臺灣臺南地方法院檢察署檢察官
    被      告  甲○○  男  四.
    右一人之選任辯護人
                蘇正信  律師
                蔡進欽  律師
                蔡弘琳  律師
右列被告因傷害等案件，經檢察官提起公訴（九十一年度偵字第二七一七號），本院
判決如左：
    主      文
甲○○無罪。
    理      由
一、公訴意旨略以：被告甲○○、王耀泰（業經臺灣高等法院臺南分院判決確定）與
    不詳姓名、年籍之成年男子，於民國（下同）八十八年三月十一日凌晨二時許，
    前往台南縣下營鄉大屯村十九號被害人吳福川住處，基於毀損他人之物之犯意聯
    絡，毀損吳福川住所之木門致令不堪使用，並侵入被害人吳福川之上開住處（侵
    入住宅部分未據告訴）後，承前共同毀損之犯意聯絡，由被告甲○○及該不詳姓
    名、年籍之成年男子，持木棍毀損吳福川所有之傳真機、電視機、冷氣機等物，
    渠等復基於共同傷害及妨害自由之犯意聯絡，由被告王耀泰持不名兇器，令被害
    人吳福川不得妄動，致吳福川無法抗拒，再由被告甲○○及該成年男子，以木棍
    毆打被害人吳福川而為行為之分擔，被害人因而受有右手、頭部挫傷、血腫，左
    食指骨折脫臼，背部挫傷等傷害，其間被害人吳福川之妻乙○○○趨前勸架時，
    亦遭被告甲○○及該名男子毆打手、腳，被害人乙○○○因而受有右手、左膝挫
    傷等傷害，因認被告甲○○涉有刑法第三百零二條第一項之妨害自由罪嫌、第二
    百七十七條第之傷害罪嫌及第三百五十四條之毀損罪嫌。
二、按刑事訴訟程序之進行乃以事實之認定為其中心，而對於事實之認定並非得由裁
    判官以其主觀為之，故現代文明法治諸國無不要求認定事實應依證據為之，刑事
    訴訟法因而明定犯罪事實應依證據認定之，無證據不得推定其犯罪事實；又不能
    證明被告犯罪或其行為不罰者，應諭知無罪之判決（刑事訴訟法第一百五十四條
    、第三百零一條第一項明文規定）。而證據對於待證事實得發生如何之證明力，
    於刑事程序之立法採擷上本又有法定證據主義與自由心證主義二派之論爭，蓋於
    刑事訴訟程序之肇始，因多採糾問制度，故對於被告之人權保障因國家偵審機關
    強大權利之介入而較為不彰，嗣論者為防止糾問者與審判者之專橫，乃在糾問主
    義下發展出法定證據主義，而以法律明文對於認定有罪證據之種類及該證據之證
    明力加以規定，但隨人類理性之發達，刑事訴訟制度本身趨於彈劾主義化之同時
    ，亦對法定證據主義感到不合理，而改採使審判官對於事實之認定得依其自由心
    證為之認定之自由心證主義，使其不再受法律之拘束而得到解放，而此乃我刑事
    訴訟法第一百五十五條第一項「證據之證明力，由法院自由判斷。」規定之所由
    設。然此並非謂審判官對於事實之認定得流於專斷，其對事實所為認定仍須經過
    合理之推理過程。而依學者之所認此合理之推理過程，於審判官欲依證據來證明
    主要直接待證事實是否存在時，不問使用該證據所要證明者究係主要直接事實或
    間接事實，或係該證據對於待證事實、補助事實之證明力有關事項均係有適用，
    而此合理之推理過程，依論者所認，除實定法所明文規定之證據法則外，審判官
    仍須受二大原則─即論理法則及經驗法則之拘束，以論理法則及經驗法則為事實
    之判斷基準。而審判官以論理法則及經驗法則為事實認定之際，除須以其既有專
    門知識及日常生活經驗為經外，更須以其本於人之理性為之判斷，方得窺事實之
    全貌，且此旨亦為我最高法院五十三年臺上字第二○六七號判例「證據之證明力
    如何，雖屬於事實審法院自由判斷職權，而其所為判斷，仍應受經驗法則與論理
    法則之支配。」所是揭。然因審判官所為事實之認定，不問於民事程序或刑事程
    序，要皆屬對於過去存否事實之判斷，而屬於歷史之證明，復因訴訟之迅速性及
    經濟性之要求，對於此種事實之認定，學說之通說上均認以對該事實之存在不存
    在與否，於訴訟上之證明可達於有高度之蓋然性為已足，當然於刑事程序上，認
    定犯罪事實存在之此種高度之蓋然性必需「超越合理之懷疑」，使通常一般人均
    不致有所懷疑，而得確信其真實方可。因而最高法院判例又揭櫫闡明刑事訴訟法
    上所謂認定犯罪事實之證據，係指足以認定被告確有犯罪行為之積極證據而言，
    該項證據自須適合於被告犯罪事實之認定，始得採為斷罪資料；又事實審法院對
    於證據之取捨，依法雖有自由判斷之權，然積極證據不足證明犯罪事實時，被告
    之抗辯或反證縱屬虛偽，仍不能以此資為積極證據應予採信之理由；另刑事訴訟
    上證明之資料，無論其為直接證據或間接證據，均需達於通常一般之人均不致有
    所懷疑，而得確信其為真實之程度，始得據為有罪之認定，若其關於被告是否犯
    罪之證明未能到達此程度，而有合理性懷疑之存在，致使無從形成有罪之確信，
    根據「罪證有疑，利於被告」之證據法則，即不得遽為不利被告之認定；其以情
    況證據斷罪時，尤需基於該證據於直接關係上所可證明之他項情況事實，本乎推
    理作用足以確證被告有罪，方為合法，不得徒憑主觀上之推想，將一般經驗上有
    利被告之其他合理情況逕予排除（最高法院三十年上字第四八二號、同年上字第
    八一六號、二十九年上字第三一０五號、七十六年度台上字第四九八六號、四十
    年台上字第八六號、七十六年度台上字第四九八六號、三十二年度上字第六七號
    判例可資參照）。
三、公訴意旨認被告甲○○涉犯上開罪嫌，無非係以：告訴人吳福川、乙○○○之陳
    述、證人丙○○證述之詞、現場照片四幀及驗傷診斷證明書二紙，為論述之依據
    。
四、訊據被告吳福川於本院審理時堅詞否認於上開時、地有妨害自由、傷害及毀損之
    犯行，辯稱：「檢察官起訴之事實不實在，我當天不在現場」，「我不認識王耀
    泰這個人」等語（見本院九十年七月三十一日、九十一年九月二十日訊問筆錄）
    。經查：
（一）告訴人吳福川於偵查中固陳稱：「告甲○○等人共同傷害我及毀損。這是王耀
      泰在高分院開庭時說出來的，經我指認甲○○為行為人之一無誤，而提出告訴
      」云云。然經本院依職權調閱臺灣高等法院臺南分院八十九年度上訴字第一五
      四一號刑事卷、本院八十九年度訴字第八二七號刑事卷、臺灣臺南地方法院檢
      察署八十八年度偵字第五八九三號偵查卷、八十八年度偵續字第一四○號偵查
      卷、九十年度執字第一一一一號執行卷，遍查卷內並無另案被告王耀泰所供尚
      有名為「甲○○」之人共同於前揭時、地共同傷害及毀損乙情，而就被告王耀
      泰於本院八十九年度訴字第八二七號刑事卷內供稱：「我無法提出其他人名字
      」（見本院依職權調閱之本院八十九年度訴字第八二七號刑事卷第五十七頁）
      ，「本案吳福川指稱甲○○為共犯，不實在」等語以觀（見臺灣臺南地方法院
      檢察署九十年度他字第八三七號偵查卷第二十四頁反面），足證另案被告王耀
      泰於臺灣高等法院臺南分院審理時並未陳明另一名被告係甲○○，復無法提出
      其他共犯之姓名乙節，應無疑義，益見告訴人上揭所陳：「這是王耀泰在高分
      院開庭時說出來的」云云，顯非真實至明。告訴人吳福川固於偵查中另陳稱：
      「我因殘障，故家中日夜燈火通明，我可確定甲○○是共犯之一，我的朋友也
      曾聽過甲○○在外吹噓曾打過我」云云。按告訴人之告訴，係以使被告受刑事
      訴追為目的，是其陳述是否與事實相符，仍應調查其他證據以資審認，最高法
      院五十二年臺上字第一三○○號判例可資參照。是苟告訴人之告訴有顯然之瑕
      疵，或除告訴人之指述外，復無其他積極證據足證確為被告所為，即應為被告
      有利之認定，殆無疑義。查告訴人所陳上情，經核與其於警訊中所稱：「（當
      時室內燈光如何？）他（按指另案被告王耀泰）一進門便將電燈及電話毀壞」
      等語迥異（見本院依職權調閱之臺南縣警察局麻豆分局八十八年三月十四日偵
      訊筆錄），則徵諸案發當時為夜晚，苟另案被告王耀泰一進門即毀壞照明設備
      ，以當時告訴人遭毆打並昏暗之狀態下，被告又如何辨識另外二人中之其中一
      人確為本案被告甲○○？足證告訴人前後所陳不一，難資憑信至明。告訴人吳
      福川固於警訊中另陳稱：「（電燈已被打壞，何以知道你被王耀泰用槍抵住？
      ）因只有我房間的電燈被打壞，客廳的電燈還亮著，燈光可照射到房間內」云
      云（見同警卷八十八年四月十五日偵訊筆錄）。然徵諸被告於警訊中陳稱：「
      （王耀泰等人進入你房間時，你是否看見他們搜括你的財物？）沒有，我有看
      見王耀泰有開啟我房間內的抽屜」云云，復稱：「（是否看見拿錢？）有」，
      「（你於前面供述未看見搜括財物，只見王耀泰開啟抽屜，為何現在供述說有
      看見？）因為王耀泰有開啟抽屜，因而錢一定是他拿走的」，「（為何事情經
      過一個月才說？）他們說案件已送到刑事組，要我到分局時才補述」云云，則
      徵諸告訴人吳福川自警訊與偵審之詞前後反覆不一，或稱另案被告王耀泰一進
      門照明設備即遭損壞，或云只有我房間的電燈被打壞，或陳只見另案被告王耀
      泰開啟抽屜，並未見其搜括財物，復曰有看見其拿錢各云云，所言案發當時之
      情況既難憑信，即難資為本案被告確係在場之不利之積極證據，至為顯然。故
      告訴人吳福川之指述既前後反覆，未能達到認定本案被告犯罪之高度蓋然性程
      度，而有合理性懷疑之存在，致使無從形成有罪之確信，根據「罪證有疑，利
      於被告」之證據法則，即不得遽為不利被告之認定，至為灼然。故本件自應為
      有利於被告之認定，殆無疑義。
（二）次查，告訴人吳福川於警訊中稱：「我便趴在床上用雙手保護頭部，任憑另二
      名不詳男子持木刀擊傷我」云云（見本院依職權調閱之臺南縣警察局麻豆分局
      偵查卷第二頁），「另有二名不詳男子持木劍打傷我及我太太」云云（見同卷
      第四頁），「他們持木劍毆打我們三人」云云（見同卷第五頁反面），告訴人
      乙○○○則陳稱：「另二名男子分持木棍朝我丈夫頭部、身體各部位一陣亂打
      ，我也被傷及」云云（見同卷第十七頁反面），「任由二名不詳的歹徒持木質
      棒毆擊」云云（見同卷第十九頁反面）；則告訴人吳福川、乙○○○所稱另二
      名不詳男子所持之兇器究為木刀（或木劍）、木棍，亦或係木質球棒，渠等前
      後所陳不一，難信所言非虛至明。告訴人吳福川於偵查中固另陳：「這是王耀
      泰在高分院開庭時說出來的，經我指認甲○○為行為人之一無誤」云云，乙○○○亦陳稱：「甲○○為本案共犯沒錯」云云（均見臺灣臺南地方法院檢察署
      九十年度他字第八三七號偵查卷第十七頁反面）。然觀諸當日開庭之日期為九
      十年八月十六日，而本件案發之時間為八十八三月十一日，自案發起以迄當日
      指認之時點，已顯逾二年五月之期間，而告訴人甲○○於本院九十一年七月三
      十一日所陳述：「發現現在庭的甲○○就是案發當時的甲○○」云云，距案發
      之時間復已逾三年四月之期間，則衡諸人對事物之見聞經歷，實難對超過三年
      四月以上所體驗之事均記憶深刻如昨，則觀諸告訴人吳福川、乙○○○對「另
      一名共犯為本案被告甲○○」乙節記憶深刻，然經比對渠等於警訊中僅相隔一
      月之前後筆錄即有顯然之差異以觀，並酌以告訴人吳福川於本院審理時陳稱：
      「我會再告甲○○是因為王耀泰在民事上都沒有賠償我們」等語（見本院九十
      一年七月三十一日），告訴人乙○○○陳稱：「我希望他們能賠償我們就好」
      等語（見同日筆錄），顯見本案係告訴人吳福川、乙○○○因向另案被告王耀
      泰求償無門而急欲索賠之前提下始對本案被告甲○○予以指認，至屬明灼。再
      者，徵諸三年四月之期間，人之容貌固僅稍有變化，然諸如髮型、膚色、舉止
      及當庭所穿著之服裝樣式、顏色與三年四月前告訴人等遭毆擊時慌亂、室內電
      燈遭毀損而照明不清之狀態相較等諸節，均為影響告訴人吳福川、乙○○○之
      判斷，至屬明灼，是公訴意旨未細心勾勒本案案情，僅憑告訴人吳福川、乙○○○單方面之指述，即認迄今約四年前之八十八年三月十一日，告訴人吳福川
      、乙○○○遭傷害身體、毀損物品之行為人為本案被告甲○○而遽提起公訴，
      即非妥適至明。故參諸本案告訴人甲○○自案發起至本院再為指認之時間已逾
      三年四月之期間而認本案之被告為當時之行為人之一，則衡諸經驗法則，人之
      記憶既會隨著時間、空間及所經歷之人、事、物而逐漸淡忘，是告訴人吳福川
      所指認之詞，既難憑採，而參諸前述告訴人吳福川、乙○○○於警訊中所陳並
      非一致、告訴人復無法自另案被告王耀泰處求償諸情以觀，益徵渠等所言另一
      行為人確為被告甲○○乙節，是否確屬可信，即非無疑。是公訴意旨所憑告訴
      人吳福川、乙○○○之上開指述，於訴訟上之證明既未達於高度之蓋然性，而
      超越合理之懷疑，使通常一般人均不致有所懷疑，而得確信並證明被告甲○○
      確涉本案，即難遽此，以推測理想之詞，率以入人於罪。
（三）按禁止採為裁判基礎的證據，於法學方法上並不僅限於刑事訴訟法所明定者，
      即於我國並不僅限於刑事訴訟法第一百五十六條明定無證據能力之事由，同法
      第一百五十九條證人於審判外之陳述及第一百六十條證人個人意見或推測之詞
      不得作為證據，係證據直接審理原則及傳聞法則之結果，此在以判例為主的英
      美法系，固然無論，即便在與我國相同法例之德國亦是如此，何等證據方法亦
      禁止作為裁判基礎，即所謂證據禁止原則乃須經由憲法及刑事訴訟法之原理原
      則而為解釋。而在日本、美國僅於傳聞證據例外法則上，始賦予該項傳聞證據
      有證據能力（參閱庭山英雄‧岡部泰昌合編，日本刑事訴訟法，平成十三年，
      二○一頁；黃朝義著，傳聞法則，收錄於氏著刑事證據法研究，二○○○年四
      月，一七八、一八三頁），亦即，於「可信性之情況保證」與「證據之必要性
      」（如證人死前所言，自屬不可再得之重要證據）二要件，始該當英美法系國
      家所謂「傳聞法則」，而得採為證據之例外。苟非上開情況，仍應嚴守直接審
      理主義之精神，要屬明灼。經查證人丙○○於偵查中證稱：「（如何知悉甲○○犯罪事實？）我有一次與朋友至佳里向別人收一筆帳，在車上甲○○不知我
      與吳福川認識，而與車上另二名男子聊天時，提到他們前幾天在「山寮仔」押
      一個人出來打，打得很嚴重，我在車上聽到後覺得懷疑，就告訴吳福川，叫他
      去認認看。果然經吳福川暗中指認後，確認甲○○為行為人之一沒錯。甲○○
      與我那位朋友很熟，我朋友在車上也有向我介紹甲○○認識。而吳福川當時恰
      巧也在「山寮仔」住處被人打傷，甲○○說他們是三個人去「山寮仔」打人」
      ，「（甲○○有無說是何故至「山寮仔」打人？）他只說有持東西去被害人住
      處押人起來打，我認為那幾天在山寮仔只有吳福川被三、四個人打得很嚴重，
      才告訴吳福川此事」云云以觀，顯見證人丙○○並未親身見聞被告甲○○對告
      訴人吳福川確有何傷害及毀損之犯行，其所證述之詞僅係傳聞而來，至為灼然
      。而徵之證人丙○○所聽聞關於「車上二名男子聊天提到幾天前在山寮仔押一
      個人出來打」乙情，顯無法確認確為本案被告所為至明，而依情況證據斷罪時
      ，尤需基於該證據於直接關係上所可證明之他項情況事實，本乎推理作用足以
      確證被告有罪，方為合法，不得徒憑主觀上之推想，將一般經驗上有利被告之
      其他合理情況逕予排除，最高法院四十年臺上字第八十六號判例可資參照。是
      證人之上開證詞，既未符合「可信性之情況保證」與「證據之必要性」，難認
      所證之詞得以憑採而作為不利於被告之認定。
（四）又查，告訴人吳福川於本院審理時陳稱：「（丙○○何時提及這件事？）她是
      在我被打之後『幾天』跟我說的，可是當時她不認識那三個男生，所以我也無
      從查起，是之後王耀泰在高等法院說出甲○○的名字，我才到處打聽下營鄉中
      名叫甲○○的男子，經查有三人，我指認後，發現現在當庭的甲○○就是案發
      當時的甲○○。我會再告甲○○是因為王耀泰在民事上都沒有賠償我們」云云
      ，然若確如告訴人吳福川所稱證人丙○○於八十八年三月十一日告訴人吳福川
      遭毆打後「數日」即告知告訴人吳福川此情，則衡諸「幾天」於一般通常之人
      對話之定義以觀，所稱「幾天」應未逾月餘至明，準此，則證人丙○○應於八
      十八年三月十一日至八十八年四月十日前，即知悉尚有一名共犯與證人丙○○
      同車，證人丙○○始查知上情，則何以證人丙○○於八十八年四月十六日臺南
      縣警察局麻豆分局警訊時並未說明其另聽聞尚有另一共犯為本案之被告吳福川
      乙情（見本院調閱之臺南縣警察局麻豆分局偵查卷八十八年四月十六日證人丙○○之偵訊筆錄），矧竟於事隔逾二年五月後之九十年八月二十八日，始至臺
      灣臺南地方法院檢察署證述其收帳時曾遇到共犯諸節？顯見證人丙○○所證述
      之詞即有可疑。再者，縱公訴意旨認吾國訴訟制度就傳聞而來之證據亦得作為
      情況證據予以採認，而將證人丙○○所證述之詞列為證據而記載於證據並所犯
      法條內以資為不利於被告之認定，並與本院所持上開傳聞法則之見解迥異，然
      徵之證人丙○○於偵查中證稱：「（如何知悉甲○○犯罪事實？）我有一次與
      朋友至佳里向別人收一筆帳，在車上甲○○不知我與吳福川認識，而與車上另
      二名男子聊天時，提到他們前幾天在「山寮仔」押一個人出來打，打得很嚴重
      ，我在車上聽到後覺得懷疑，就告訴吳福川，叫他去認認看。果然經吳福川暗
      中指認後，確認甲○○為行為人之一沒錯。甲○○與我那位朋友很熟，我朋友
      在車上也有向我介紹甲○○認識。而吳福川當時恰巧也在「山寮仔」住處被人
      打傷，甲○○說他們是三個人去「山寮仔」打人」，「（甲○○有無說是何故
      至「山寮仔」打人？）他只說有持東西去被害人住處押人起來打，我認為那幾
      天在山寮仔只有吳福川被三、四個人打得很嚴重，才告訴吳福川此事」云云，
      故依證人丙○○所證述之詞，係本案被告於言談中自行透露有毆打告訴人，且
      經證人之朋友介紹認識，證人丙○○並於獲悉被告甲○○毆打告訴人吳福川、
      乙○○○後，即於數日後主動告知告訴人吳福川，並經告訴人吳福川予以指認
      。然衡以告訴人乙○○○於本院審理時固陳稱：「（在王耀泰上訴案件開庭訊
      問中王耀泰是否提及甲○○有參與此事？）我知道此事是我聽我先生說的，當
      天我並未到庭」云云，而告訴人吳福川則陳稱：「之後我才查知，有一次與丙○○聊天時問她是否認識甲○○？她才說之前有聽朋友說甲○○有參與到大屯
      寮打人的事件」云云，依告訴人吳福川所述，則係告訴人與證人丙○○聊天時
      ，無意間經告訴人詢問始查覺被告甲○○亦為共犯之一，則本案究係證人丙○○主動告知告訴人吳福川、亦或告訴人主動詢問亦前後矛盾不一，顯見渠等所
      言難資憑信，殆無疑義；再者，告訴人吳福川復陳稱：「可是他當時不認識那
      三個男生，所以我也無從查起，是之後王耀泰在高等法院說出甲○○的名字，
      我才到處打聽下營鄉中名叫甲○○的男子，經查有三人，我指認後，發現現在
      當庭的甲○○就是案發當時的甲○○」云云。則依告訴人吳福川所言，係證人
      丙○○不認識被告甲○○，因而告訴人本係無從查起，故告訴人乃私行暗中查
      訪，而發現有三人名為甲○○經指認後，始知上情。而徵之證人丙○○當時既
      經朋友介紹認識被告甲○○，並請告訴人吳福川予以指認該人，則何以告訴人
  仍須自行查訪？益見渠等所言即有重大之瑕疵存在，至屬明確。且告訴人究係
      於何時、何地、透過如何之管道而查知「臺南縣下營鄉」有三人名為甲○○之
      人，並取得該三人之住址以暗中指認而確認係本案被告？故酌以告訴人所述之
      詞，與證人丙○○所證述之詞有諸多歧異之點而無法吻合諸節，足見告訴人及
      證人所指述之詞已有顯然之瑕疵存在，無從為不利於被告之認定，至屬明灼，
      因而衡以事實之認定，應憑證據，如未能發現相當證據，或積極證據已有顯然
      之瑕疵而不足以證明被告之犯罪行為，自不能遽以推測或擬制之方法，以為裁
      判基礎。因而公訴意旨縱認證人丙○○所傳聞之證詞亦屬人證而有證據能力，
      然證人所證述之詞與告訴人所陳已有顯然之瑕疵存在，仍不得採為不利於被告
      之認定，至屬明灼。故本件於刑事訴訟之證據上，是否得證明被告甲○○確有
      公訴人所指之犯行，應認已有合理之懷疑存在，而尚未超越通常一般人對被告
      之犯行有「高度蓋然性」之程度乙情，洵堪認定。
（五）告訴人吳福川、乙○○○固另提出臺灣省立醫院之驗傷診斷書各一紙為證。然
      查上開診斷證明書依其證據之證明力，充其量亦僅得證明告訴人吳福川、乙○○○受傷諸節，然依刑法訴訟法嚴格之證據證明力，尚無法憑此，即認上揭傷
      害為被告甲○○所為至明。故本件被告所涉上開犯行，既乏其他積極證據證相
      佐，而參諸認定犯罪，既須依積極證據證明，此為刑事訴訟法上嚴格證明之原
      則，苟無積極證據，或積極證據已有顯然之瑕疵，無從為不利於被告之認定時
      ，即應為有利於被告之認定，更不必有何有利之證據，則被告甲○○所涉上開
      公訴人所指之犯行，既未能發現有何其他積極證據，自不能遽以推測或擬制之
      方法，率予入人於罪。
五、綜上各情相互參酌，本件依調查所得證據尚不足以證明被告確有公訴人所指之上
    開犯行，此外，復查無其他積極證據足資證明，揆諸首開法條規定及判例意旨，
    被告之犯罪尚屬不能證明，即應為無罪之諭知，以昭審慎。
據上論斷，應依刑事訴訟法第三百零一條第一項，判決如主文。
本案經檢察官陳誌銘到庭執行職務
中      華      民      國    九十二    年      一      月     三十     日
                              臺灣臺南地方法院刑事第七庭
                                  審判長  法  官  黃光進
                                          法  官  林欣玲
                                          法  官  黃翰義
右正本證明與原本無異。
如不服本判決，應於判決送達後十日內，向本院提出上訴狀（應附繕本）。
                                          書記官  鍾錦祥
中      華      民      國    九十二    年      一      月     三十     日


司法院資訊處製作；財團法人民間司法改革基金會備份。
